Inventaris van het archief van het Departementaal Bestuur van de Delf, 1799-1802
Nationaal Archief, Den Haag
Zie Kerken (III)
Militie en militaire zaken I-V
Zie ook vivres en fourage (II) (III) Burgermagt (gew.) (II) Requisitiën (III) (IV) (V)
Minister van Buitenlandsche zaken
Zie Buitenlandsche zaken (IV)
Missives II, III
Zie ook Aanschrijvingen (II) (III) Advisen (II) (III)
Mistspeciën III
Molenaars
Zie Koornmolens (III) (IV)
Mobile burger corps (het Bataafsche)
Zie Burgermagt (gew.) (II)
Mondbehoeftens (commissarissen van de -) in den Hage IV
Municipaliteiten II-V
Zie ook Gemeentebestuuren (II) (III) (IV)
Munte (Essayeur generaal der -)
Zie Essayeur (IV)
Naasting of verdeeling van kerkgebouwen
Zie Kerken (IV)
Nationale Feesten
Zie Feesten (III) (IV)
Negotiatiën (geld) V
Zie ook Heffingen (IV) (V)
Negotiatiën (plaatselijke) II-V
Nieuwspapieren mitsgaders courantiers IV, V
Nootleidende III
Zie Watersnood (II)
Notificatiën & ca gearresteerd bij het Departementaal Bestuur van de Delf II-IV
Notificatiën etc. (ingekomene) van de resp. municipaliteiten in het Departement III-V
Notulen der vergadering IV
Obligatiën, rentebrieven, recepissen en andere soortgelijke actens III-V
Octroyen II-V
Zie ook Armzaken (III)
Oesters II
Officieren (hoofd) en onderofficieren II-V
Oly slagerijen II
Omslagen II, IV
Zie Belastingen (plaatselijke) (V)
Onderwijs (openbaar) II
Ontvanger generaal der administratie te lande III, V
Ontvangers der gemenelands middelen en andere finantiële ambtenaren III, IV
Zie Ampten (III) Heffingen (IV)
Oorlog (Agent van -)
Zie Agenten (II) Militie en militaire zaken (II) Vivres en fourages (II)
Oorlog, oorlogszaken II
Zie ook militie (II)
Oorlog, Raad van - IV
Oorlogsrampen
Zie Noodlijdenden (III)
Oost- en West-Indische handel en bezittingen IV, V
Oproer
Zie Politie (II)
Ordonnantiën II-IV
Zie ook Keuren (III) (IV) Notificatiën (IV) mitsgaders contra-ordonnantiën (V)
Organisatie II
Oude mannen en vrouwen huizen
Zie Godshuizen (III)
Overstroming
Zie Watersnood (II)
Paardenfokkerije III-V
Parool II
Paspoorten (buitenlandsche) II-V
Zie ook Suspecte personen (II)
Passagegeld III
Passagemeesters V
Pensioenen, gepensioneerdens II
(mitsgaders gratificatiën) III-V
Zie ook Uitgewekenen (V)
Petitie of algemeene begroting der staatsbehoeftens III-V
Pilotage IV
Polderbestuuren mitsgaders polderszaken II-V
Zie ook Departementale Besturen (II)
Politie I-III, V
Zie ook Agenten (II) (IV) Burgermagt (II)
Zie ook Correspondentie (Binnenlandsche) (I) (III) (IV) Waterstaat (IV)
Poorten mitsgaders Poorters IV
Pondgeld III
Poortiers II
Posterijen II, III
Zie ook Expeditie (II)
mitsgaders brieveporten IV, V
Postwagens
Zie Veeren (IV)
Predikanten
Zie Kerken (III) (IV)
Praesidium van het bestuur IV
Presidenten II, III, V
Priesters (gedeporteerde fransche -) III
Procedures III
Proveniershuizen
Zie Godshuizen (III)
Provoosten (bataillons) voor de gew. Burgermagt
Zie Burgermagt (III) (IV)
Publicatiën V
Publicatiën, proclamatiën & ca gearresteerd bij het Departementaal Bestuur II, IV
Publicatiën, proclamatiën etc. gearresteerd bij het Uitvoerend Bewind der Bataafse Republiek III
Pulvermolens III
Zie Kruitmolens (II)
Rechtbanken (departementale en andere constitutioneele) III, V
Zie ook Justitie (III), (V)
Rekening van het Bestuur IV
Rekening der huishoudelijke onkosten van het bestuur V
Reekeningen (approbatie van -) II, III
Reekeningen (plaatselijke) en summiere opgave van de gewoone jaarlijksche inkomsten en uitgaven II-V
Recepissen (conversie van) en oude staatsschulden
Zie Obligatiën (IV)
Registers der handelingen van het Bestuur II
Reglement of ordre voor de vergadering II, III
Reglementen
Zie Keuren (III)
Rekenkamer (Nationale) V
Remissiën van verpondingen
Zie Verpondingen (II)
Remotiën & herstellingen van ambtenaren en bediendens II, IV, V
Zie Ampten (III)
Renovatiën der Publicatiën en decreeten III, IV
Republikeinsche deugden II, III
Zie ook Uitvindingen (III)
Zie Loffelijke bedrijven (IV)
Requisitiën II-V
Zie ook Militie (II) (III)
Requisitionairen (Fransche) II, III
Rings- of kies-vergaderingen II, III
Zie Grondvergaderingen (IV)
Roomsch Catholijke Armen
Zie Armen (III)
Roomsch Catholijke priesters, capellanen III
Runderpest
Zie Veeziekten (II)
Schaapziektens
Zie Veeziektens (IV)
Schadevergoeding II ,III
Scheepenen (collegie van)
Zie Justitie (V)
Scheepvaart
Zie Fabrieken etc. (III)
Schoolmeesters (approbatie van -) II
mitsgaders Schoolweezen III, IV
Schouten crimineel III
Zie Officieren (IV) (V)
Schouten civil
Zie secretarissen (IV) (V)
Schouwen (eg en effen) III
Secretarie II-V
Secretaris van het Departementaal Bestuur van de Delf II, III, V
Secretarissen en schouten civiel II, IV, V
Seinwagters (de resp. ) te Katwijk aan Zee III
Sequestratiën II
Slagters
Zie Vleeshouwers (IV) (V)
Staatsbehoeftens I
Zie Petitiën (V)
Syndicat V
Staatsbewind der Bataafsche Republiek IV
Staatsregeling IV
Staatsstukken (oude)
Zie Fondsen & ca (II)
Stedelijke belastingen
Zie Belastingen (IV)
Stemgeregtigdens II
(lijste der) III, IV
Stemregisters II-IV
Stroo, hooy en haver II
Subsidiën III, IV
Suspecte personen II
Tappers, tapneering II
Thesauriën generaal IV
Zie ook Finantie (Raad van -) (IV)
Tolhekkens en tollen II, III
Tonnen, kapen en vuurbaken
Zie Pilotage (IV)
Toorens (kerke)
Zie kerken (II) (III)
Tractaten IV, V
Trafiquen
Zie Admissiën (II) Fabrieken (III) (IV)
Tugt of werkhuizen in publieke gebouwen III, IV
Turf III
Uitgeweekene en teruggekeerde Bataven I-V
Uitvindingen (nieuwe) III
Uitvoer II
mitsgaders verbod van III-V
Uitvoerend Bewind der Bataafsche Republiek II, IV
Utrecht II
Veenen, veenderije II
Veeren en veerlieden II
Veeren (wagen en schuite) III-V
Veeziekte II
mitsgaders veeteelt III
mitsgaders vee IV
Veldtrain
Zie Militie (II)
Venia Aetatis (brieven van) IV, V
Ventjagerijen II
Verklaring II
Verlatene of verworpene kinderen
Zie Vondelingen (III)
Verponding (ord.) mitsgaders remissiën en quitschelding van - II
Verpondingen III, IV
Vertegenwoordigend Lichaam des Bataafsche Volks II, IV
Visschen, vogelen en jagen (consenten voor het -)
Zie Jagen (IV)
Visscherije II
Visscherije (grote en kleine) IV, V
Visscherije (kleine) II
Visscherijen (kleine) en jagen III
Vivres en fourage II, III
Zie ook Militie (II) (IV)
Zie ook Commissarissen (Eerste) (II)
Vivres en noodwendigheden I
Vleeshouwers IV, V
Vreden
Zie Tractaten (IV) (V)
Vuur- en bakengelden etc.
Zie Pilotage (IV)
Voerlieden en drijvers der artilleriepaarden bij de veldtrain
Zie Militie (II)
Vondelingen III
Vreugde Vieringen II, III
Zie ook Feesten (Nat.) (II) (III)
Waagmeesters II
Waarborgspenningen II
Waarslieden
Zie Polderzaken (III) (IV) Polderbesturen (IV)
Wagens en paarden (requisitie van -)
Zie Militie (II) (III)
Zie Requisitiën (IV) (V)
Waterschappen (administratieve politie der -)
Zie Departementale Besturen (II)
Watersnood II, III
Waterstaat III, IV
Weeshuyzen II
Zie ook Godshuizen (II) (III)
Zie ook Alimentatie (III)
Weeskamers II
Wervers
Zie Militie (IV)
Werving II
Zie ook Militie (II) (III) Marine (III)
West-Indische handel en bezittingen
Zie Oost-Indische handel en bezittingen (IV)
Wetboek (civiel en crimineel) III
Woeste en ledige gronden, zanderijen etc.
Zie Landbouw (III)
IJk en justeermeester generaal der troische gewigten en balancen III
IJk van maaten en gewigten III, IV
Zanderij en etc. (woeste en leedige gronden)
Zie Landbouw (III)
Zeegel (Klein) II, III
Lijst van leden van het Departementaal Bestuur van de Delf, 1800, 1801
I. Lijst van de leden van het Departementaal Bestuur van de Delf, 1800
R. van de Bosch
H.L. van Buma
B. Cool
G. van Hasselt
R. van Spaan
W.H. Teding van Berkhout
G.C.C. Vatebender
commissaris Uitvoerend Bewind A.J. la Pierre
II. Lijst van de leden van het Departementaal Bestuur van de Delf, 1801
H.L. van Buma
B. Cool
G. van Hasselt
W.H. Keuchenius
R. van Spaan
W.H. Teding van Berkhout
G.C.C. Vatebender
Concordantie Departementaal bestuur van de Delf
S 1.107 1, 2
S 1.108 3, 4
S 1.109.1 5
S 1.109.1; S 1.109.2 6
S 1.109.2 7
S 1.110.1 8, 9
S 1.110.2 10-12
S 1.111 13-15
S 1.112 16-18
S.1.113.1 19
S 1.113.1; S 1.113.2 20
S 1.113.2 21
S 1.114 22, 23
S 1.114; S 1.115.1 24
S 1.115.1 25
S 1.115.1; S 1.115.2 26
S 1.115.2 27, 28
S 1.116 29-32
S 1.116; S 1.117 33
S 1.117 34-39
S I-118 63
4848 40
4849 41
4850 42
4851 43
4852 44
4853 45
4854 46
4855 47
4856 49
4857 50
4858 51
4859 52
4860 48
4861 64
4862 65
4863 66
4864 53
4865 54
4866 55
4867 56
4868 57
4869 58
4870 59
4871 60
4872 - S I-118 61
4873 62
4874 71
4875 67, 68
4929 69, 70
Beschrijving van de series en archiefbestanddelen
- ARCHIEF VAN HET DEPARTEMENTAAL BESTUUR VAN DE DELF 1799 - 1802
  - Algemeen, A
    - Resoluties, geheime resoluties en minuten van uitgaande stukken, a
      - "Notulen", resoluties en secrete resoluties van het Departementaal Bestuur van de Delf, Minuten. Met minuten van uitgaande stukken., 1799 maart 30 - 1802 junie 23; 1 - 39; 34 pakken en 5 omslagen
        - 1799 maart 30 - 1799 april 30, 1
        - 1799 mei 6 - 1799 mei 31, 2
        - 1799 juni 4 - 1799 juni 28, 3
        - 1799 juli 2 - 1799 juli 30, 4
        - 1799 augustus 2 - 1799 augustus 31, 5
        - 1799 september 1 - 1799 september 30, 6
        - 1799 oktober 1 - 1799 oktober 29, 7
        - 1799 november 1 - 1799 november 29, 8
        - 1799 december 3 - 1799 december 31, 9
        - 1800 januari 7 - 1800 januari 30, 10
        - 1800 Februarie 4 - 1800 februari 27, 11
        - 1800 maart 4 - 1800 maart 18, 12
        - 1800 april 1 - 1800 april 29, 13
        - 1800 mei 1 - 1800 mei 29, 14
        - 1800 juni 3 - 1800 juni 26, 15
        - 1800 juli 3 - 1800 juli 31, 16
        - 1800 augustus 5 - 1800 augustus 28, 17
        - 1800 september 2 - 1800 september 30, 18
        - 1800 oktober 2 - 1800 oktober 30, 19
        - 1800 november 4 - 1800 november 27, 20
        - 1800 december 2 - 1800 december 30, 21
        - 1801 januari 2 - 1801 januari 29, 22
        - 1801 februari 2 - 1801 februari 26, 23
        - 1801 maart 3 - 1801 maart 31, 24
        - 1801 april 2 - 1801 april 30, 25
        - 1801 mei 5 - 1801 mei 26, 26
        - 1801 juni 2 - 1801 juni 25, 27
        - 1801 juli 3 - 1801 juli 31, 28
        - 1801 augustus 4 - 1801 augustus 31, 29
        - 1801 september 7 - 1801 september 28, 30
        - 1801 oktober 1 - 1801 oktober 29, 31
        - 1801 november 9 - 1801 november 30, 32; 1 omslag
        - 1801 december 7 - 1801 december 28, 33
        - 1802 januari 11 - 1802 januari 18, 34; 1 omslag
        - 1802 februari 1 - 1802 februari 22, 35; 1 omslag
        - 1802 maart 8 - 1802 maart 22, 36; 1 omslag
        - 1802 april 5 - 1802 april 22, 37
        - 1802 mei 3 - 1802 mei 31, 38
        - 1802 juni 10 - 1802 juni 23, 39; 1 omslag
      - Registers van resoluties van het Departementaal Bestuur van de Delf, 1799 maart 30 - 1802 juni 23; 40 - 47; 8 banden
        - 1799 maart 30 - 1799 juni 28, 40
        - 1799 juli 2 - 1799 september 30, 41
        - 1799 oktober 1 - 1799 december 31, 42
        - 1800 januari 7 - 1800 juni 26, 43
        - 1800 juli 3 - 1800 december 30, 44
        - 1801 januari 2 - 1801 juni 25, 45
        - 1801 juli 3 - 1802 maart 22, 46
        - 1802 april 5 - 1802 juni 23, 47
      - Register van secrete resoluties van het Departementaal Bestuur van de Delf, Met klapper op trefwoorden en persoonsnamen., 1799 april 9 - 1801 september 22; 48; 1 band
        Gepagineerd 1 - 26 over de periode 9 april - 30 september 1799
    - Toegangen op de resoluties, b
      - "Index", alfabetische repertoria op trefwoorden en persoons- en plaatsnamen in de resoluties van het Departementaal Bestuur van de Delf, 1799 - 1802; 49 - 52; 4 banden
        - 1799 maart 30 - 1799 december 31, 49
          De katernen zijn gemerkt a - z en aa - zz.
        - 1800 januari 7 - 1800 december 30, 50
        - 1801 januari 2 - 1801 december 28, 51
        - 1802 januari 11 - 1802 juni 23, 52
          Zie bijlage 2 Voor lijst van onderwerpen Voorkomende in de toegangen.
    - Bijlagen bij de resoluties, c
      - Ingekomen stukken, c. 1
        - "Documenten", ingekomen stukken bij het Departementaal Bestuur van de Delf, 1799 maart 30 - 1802 juni 28; 53 - 62; 10 pakken
          Zie ook inv. nr. 70.
          - 1799 maart 30 - 1799 juni 28, 53
          - 1799 juli 2 - 1799 september 30, 54
          - 1799 oktober 1 - 1799 december 31, 55
          - 1800 januari 7 - 1800 mei 29, 56
          - 1800 juni 3 - 1800 oktober 31, 57
          - 1800 november 4 - 1800 december 30, 58
          - 1801 januari 2 - 1801 april 28, 59
          - 1801 mei 5 - 1801 juli 31, 60
          - 1801 augustus 4 - 1801 december 28, 61
          - 1802 januari 11 - 1802 juni 23, 62
        - Stukken ingekomen bij het Departementaal Bestuur van de Delf die niet in behandeling zijn genomen, 1799 juli 30 - 1801 september 18; 63; 1 omslag
      - Circulaires van het Departementaal Bestuur van de Delf, c.2
        - Circulaire van het Departementaal Bestuur van de Delf, Met bijlagen., 1799 april 3 - 1802 juni 10; 64-66; 3 banden; Gedrukt.
          - 1799 april 3 - 1800 januari 10, 64
          - 1800 januari 7 - 1800 december 29, 65
          - 1801 januari 2 - 1802 juni 10, 66
  - Bijzonder, B
    - Commissie Van de Bosch c. s.
      - Stukken ingekomen bij en opgemaakt door de Commissie Van den Bosch c. s. ter inzameling van de korte staten van inkomsten en uitgaven over de jaren 1799 en 1800/1801 van de gemeente-besturen van het Departement van de Delf, 1798 - 1802; 67 - 68; 1 deel en 1 pak
        - Alfabetisch repertorium op de missiven van de municipaliteiten van de Delf krachtens apostille van het Departementaal Bestuur van de Delf ingekomen bij de Commissie; en op de resoluties door haar daarop genomen, 1799 april 18 - 1800 november 20, 67; 1 deel
        - Missiven van municipaliteiten van het Departement van Delf krachtens apostille van het Departementaal Bestuur ingekomen bij de Commissie, 1798 april 18 - 1802 mei 20. Met als bijlagen de korte staten., 68; 1 pak
          1. Zie Archief van het Intermediair Administratief Bestuur, inv. nr. 72.
          2. De korte staten van Benschop, Linschoten en Nieuwerkerk a/d IJssel ontbreken.
      - Publicatie van het Uitvoerend Bewind van 1799 oktober 28, waarbij elke burger het recht krijgt om, met uitsluiting van anderen op eigen grond te jagen, te vissen en te vogelen, 69; 1 stuk; Gedrukt.
      - Lijsten van personen die krachtens overeenkomst op andermans land mogen jagen, vissen en vogelen, nadat registatie heeft plaats gevonden bij de gemeenten, waarin het perceel is gelegen, opgemaakt door het Departementaal Bestuur van de Delf, Met bijlagen, 1799 november 15 - 1801 november 23; 70; 1 pak
        1. De bijlagen zijn alfabetish geordend op plaatsnaam.
      - Missiven ingekomen van de municipaliteiten van het Departement van Delf, waarbij zij meedelen dat openbare kennisgeving is gedaan van het ontwerp van de Staatsregeling en dat stemregisters zijn aangelegd conform de besluiten van het Uitvoerend Bewind van - ingevolge aanschrijvingen van het Departementaal Bestuur van de Delf, Met bijlagen., 1801 september 19 - 1801 oktober 14; 71; 1 pak